【裁判字號】    90,易,2344
【裁判日期】    901031
【裁判案由】    毒品危害防制條例
【裁判全文】
臺灣臺中地方法院刑事判決                          九十年度易字第二三四四號
    公  訴  人  臺灣臺中地方法院檢察署檢察官
    被      告  甲○○
右列被告因毒品危害防制條例案件，經檢察官提起公訴（九十年度毒偵字第二九五九
號），本院判決如左：
    主  文
甲○○施用第二級毒品，處有期徒刑陸月，如易科罰金，以參佰元折算壹日。
    事  實
一、甲○○前因施用毒品案件，經依本院以八十七年度毒聲字第八○九裁定送觀察、
    勒戒後，認無繼續施用毒品之傾向，經台灣台中地方法院檢察署檢察官於民國八
    十七年八月一日以八十七年度偵字第一四九九二號為不起訴處分在案。復再犯施
    用毒品案件，經依本院以八十八年度毒聲字第一○一九號裁定，送觀察、勒戒後
    ，仍無繼續施用毒品之傾向，再經台灣台中地方法院檢察署檢察官於八十八年七
    月五日以八十八年度偵字第一三六二八號、八十八年度偵緝字第六六六號為不起
    訴處分確定。又三犯施用毒品案件，經台灣台中地方法院檢察署檢察官以八十八
    年偵字第一六九二四號聲請本院以簡易判決處刑並聲請本院裁定送戒治處所施以
    強制戒治，經本院於八十八年十一月二十九日以八十八年度豐簡字第五九九號以
    簡易判決處有期徒刑三月確定（八十九年十一月二日確定），並另以八十八年度
    毒聲字第五八九八號裁定令入戒治處所施以強制戒治（因其拒未到案執行遭通緝
    ，八十九年七月五日始遭緝獲）。另四犯施用毒品安件，經台灣台中地方法院檢
    察署檢察官以八十九年毒偵字第六五一一號再聲請本院以簡易判決處刑，經本院
    於八十九年十月十八日以八十九年度中簡字第一九六九號判處有期徒刑五月，並
    於八十九年十二月二十七日確定，其前案強制戒治部分，於屆滿三月後（八十九
    年七月五日至同年十二月七日），其成效評定為合格，認無繼續戒治之必要，經
    本院以八十九年度毒聲字第六五五六號裁定停止戒治，所餘戒治期間付保護管束
    ，於八十九年十二月七日出所。詎甲○○仍不知悔改，於前開不起訴處分後五年
    內，在九十年五月四日，又於其台中市○○○路○段三五巷二一號居處，以置於
    鋁箔紙上再用火燒烤產生白色煙霧，藉供吸用之方式，復施用第二級毒品安非他
    命一次，而於同年五月七日定期至台灣台中地方法院檢察署報到並接受採尿送驗
    ，經送驗結果呈安非他命陽性反應，始查知上情。
二、案經臺灣臺中地方法院檢察署檢察官自動檢舉偵查起訴。
    理  由
一、訊據被告甲○○，對右揭施用毒品安非他命之犯行，均已供承不諱。且被告前揭
    於台灣台中地方法院檢察署所採之尿液經送驗結果，呈甲基安非他命陽性反應，
    有該署受保護管束人尿液檢體監管紀錄表、私立中山醫學院附設孫中山先生紀念
    醫院藥物濫用檢測中心尿液檢驗報告等在卷可稽。又被告前曾因施用毒品案件，
    經依本院以八十七年度毒聲字第八○九裁定送觀察、勒戒後，認無繼續施用毒品
    之傾向，經台灣台中地方法院檢察署檢察官於八十七年八月一日以八十七年度偵
    字第一四九九二號為不起訴處分在案；復再犯施用毒品案件，經依本院以八十八
    年度毒聲字第一○一九號裁定，送觀察、勒戒後，仍無繼續施用毒品之傾向，再
    經台灣台中地方法院檢察署檢察官於八十八年七月五日以八十八年度偵字第一三
    六二八號、八十八年度偵緝字第六六六號為不起訴處分確定；又三犯施用毒品案
    件，經台灣台中地方法院檢察署檢察官以八十八年偵字第一六九二四號聲請本院
    以簡易判決處刑並聲請本院裁定送戒治處所施以強制戒治，經本院於八十八年十
    一月二十九日以八十八年度豐簡字第五九九號以簡易判決處有期徒刑三月確定（
    八十九年十一月二日確定），並另以八十八年度毒聲字第五八九八號裁定令入戒
    治處所施以強制戒治（因其拒未到案執行遭通緝，八十九年七月五日始遭緝獲）
    ；另四犯施用毒品安件，經台灣台中地方法院檢察署檢察官以八十九年毒偵字第
    六五一一號再聲請本院以簡易判決處刑，經本院於八十九年十月十八日以八十九
    年度中簡字第一九六九號判處有期徒刑五月，並於八十九年十二月二十七日確定
    ，其前案強制戒治部分，於屆滿三月後（八十九年七月五日至同年十二月七日）
    ，其成效評定為合格，認無繼續戒治之必要，經本院以八十九年度毒聲字第六五
    五六號裁定停止戒治，所餘戒治期間付保護管束，於八十九年十二月七日出所，
    亦有上開各件不起訴處分書、聲請簡易判決處刑書、簡易判決書、該署刑案資料
    查註紀錄表、刑案人犯在監所最新資料報表等附卷可憑。本件事證明確，被告五
    犯施用毒品之犯行堪以認定。
二、按安非他命為毒品危害防制條例第二條第二項第二款所規定之第二級毒品，核被
    告施用安非他命所為，係犯毒品危害防制條例第十條第二項之施用第二級毒品罪
    。被告為施用而持有第二級毒品，其持有之低度行為，已為施用之高度行為所吸
    收，不另論罪。爰審酌被告施用毒品戕害身心健康，及其犯罪之手段、犯罪後之
    態度等一切情狀，量處如主文所示之刑，並諭知易科罰金之折算標準，以示懲儆
    。
據上論斷，應依刑事訴訟法第二百九十九條第一項前段，毒品危害防制條例第十條第
第二項、第二十條第三項前段，刑法第十一條前段、第四十一條第一項前段，罰金罰
鍰提高標準條例第二條，判決如主文。
中      華      民      國      九十      年      十    月    三十一    日
                                    臺灣臺中地方法院刑事第三庭
                                            法  官  張  智  雄
右正本證明與原本無異。
如不服本判決，應於判決送達後十日內向本院提出上訴狀，上訴於臺灣高等法院臺中
分院( 須附繕本 )。
                                            書記官
中      華      民      國      九十      年      十一  月      二      日
附錄論罪科刑法條
毒品危害防制條例：
第十條第二項：施用第二級毒品者，處三年以下有期徒刑。


司法院資訊處製作；財團法人民間司法改革基金會備份。
